【裁判字號】    98,交聲,173
【裁判日期】    980610
【裁判案由】    聲明異議
【裁判全文】
臺灣臺南地方法院交通事件裁定         98年度交聲字第173號
移送機關    交通部公路總局嘉義區監理所臺南監理站
異議人即
受處分人    甲○○
上列異議人即受處分人因違反道路交通管理處罰條例案件，對於
交通部公路總局嘉義區監理所臺南監理站民國98年1月5日所為之
裁決處分（處分案號：嘉監南字第裁74-Z3A012238號）聲明異議
，本院裁定如下：
    主    文
異議駁回。
    理    由
一、原處分意旨略以：異議人即受處分人甲○○（下稱異議人）
    所有之車牌號碼7729-PX號自用一般小客車（下稱系爭車輛
    ），於民國97年11月15日1時13分許，在國道一號南下158公
    里處，因使用註銷之牌照行駛，經內政部警政署國道公路警
    察局第三警察隊警員予以製單舉發，嗣經移送機關即交通部
    公路總局嘉義區監理所臺南監理站（下稱原處分機關）以前
    述違規事實明確，依道路交通管理處罰條例第12條第1項第4
    款及同條第2項之規定，裁處異議人罰鍰新臺幣（下同）3,6
    00元，並扣繳牌照。
二、本件異議意旨略以：異議人之戶籍及車輛車籍地均在台南，
    因工作緣故被調差到林口華亞工業區內，異議人嗣因工作受
    傷住院，並長時間回台南成大醫院治療中。系爭車輛因長期
    閒置在林口，異議人乃於97年11月14日僱人將該車運回台南
    ，因該運送之人表示僅能運至泰安休息站，異議人乃支付50
    0元，請其將系爭車輛運送至泰安休息站，並停放在停車格
    內，異議人在泰安休息站等候，等接到車輛不久，即遭員警
    開單，系爭車輛只是臨時停放，並無行駛之情形，請求撤銷
    原處分等語。
三、按汽車使用吊銷、註銷之牌照行駛者，處汽車所有人3,600
    元以上10,800元以下罰鍰，並禁止其行駛，牌照扣繳之，道
    路交通管理處罰條例第12條第1項第4款、第2項定有明文。
    經查：
  (一)異議人所有之系爭車輛於97年11月15日1時13分許，在國道
    一號南下158公里處，因被警查獲使用註銷之牌照行駛，而
    遭內政部警政署國道公路警察局第三警察隊警員予以製單舉
    發，嗣經原處分機關以前述違規事實明確，依道路交通管理
    處罰條例第12條第1項第4款及同條第2項之規定，裁處異議
    人罰鍰3,600元，並扣繳牌照之事實，有內政部警政署國道
    公路警察局97年11月15日公警局交字第Z3A012238號舉發通
    知單及原處分機關98年1月5日嘉監南字第裁74-Z3A012238號
    裁決書各一份在卷可稽。
  (二)異議人雖否認系爭車輛於舉發當時有駕駛之事實，並辯稱其
    乃係請託運業者將系爭車輛運送至泰安休息站等語，惟查：
    1.依證人即舉發本件違規行為之員警阮西川於98年3月18日
      到院結證稱：「（法官問：本件是否你舉發？情形如何？
      （提示舉發單並告以要旨））當天我與陳小隊長我們凌晨
      執行定點查贓巡邏勤務，到泰安休息區，我們手上有掌上
      型小電腦，查到異議人車牌為註銷牌照，我們有告訴異議
      人說他的車牌已被監理所註銷牌照，我們要扣下照牌，並
      寄回台南監理所。」、「（法官問：當時異議人是否在車
      上？）他是在車上，沒有看到有計程車，也沒有看到有拖
      吊車，當時異議人應該是在休息。」、「（車上除異議人
      外還有無其他人？）只有異議人一個人坐在車上駕駛座上
      ，沒有其他人。」、「（法官問：你告知他牌照被註銷，
      他有說什麼？）他說他這陣子沒有工作，人有受傷，請我
      們讓他過，我們有告知他這車子須到監理所驗車才可以。
      」、「（法官問：當時是否有告訴你們車子是由他人拖吊
      到泰安休息站？）沒有，當時他完全沒有說是請人拖吊來
      的。」等語（見本院卷第26、27頁），足認異議人於遭舉
      發時並未曾以其未駕駛牌照經註銷之系爭車輛與舉發員警
      有所爭執。
    2.本院復審酌異議人於本院98年3月18日調查時稱：其在林
      口算外地人，而林口交流道附近商家說可以幫其從林口運
      車運回泰安休息站，其只須要付500元，其想說雖然只能
      運到泰安休息站，但離臺南已經比林口有縮短距離了，所
      以就同意支付500元，讓商家幫其把車運到泰安休息站，
      當日異議人已在台中住一陣子，當天是從台中包計程車到
      泰安休息站，其與朋友一起搭計程車，再由朋友幫忙將車
      開回臺南等語（見本院卷第24、25頁），與異議人之聲明
      異議狀所載就異議人所稱之託運業者係欲代異議人自林口
      運回台南等語（見本院卷第3頁）顯不相符，是異議人於
      本院98年3月18日調查時之陳述，已難採信，且異議人陳
      稱先從林口運至泰安休息站，只要付500元，卻再與朋友
      花費更多的金錢從台中包計程車到泰安休息站，而且要由
      朋友自泰安休息站「違規」開回台南等語，亦顯與常理不
      符，應無從採信。
    3.又本院於98年3月18日調查時當庭再次諭知異議人應於一
      週內陳報拖吊業者資料，異議人迄今未就此有利於異議人
      部分之事證陳報到院供本院調查，更足認異議人稱其請託
      運業者將系爭車輛運送至泰安休息站云云，要無可採。
  (三)綜上所述，異議人有使用註銷之牌照行駛於道路之違規行為
    ，應堪認定，則原處分機關依道路交通管理處罰條例第12條
    第1項第4款及同條第2項之規定，裁處異議人罰鍰3,600元，
    並扣繳牌照，核無違誤或不當，本件異議，為無理由，應予
    駁回。
四、據上論結，應依道路交通管理處罰條例第87條第2項、道路
    交通案件處理辦法第19條，裁定如主文。
中    華    民    國    98    年    6     月    10    日
                    交通法庭  法  官 張家瑛
以上正本證明與原本無異。
如不服本裁定，應於收受送達後5日內向本院提出抗告狀。（應
附繕本）
                              書記官 李淑惠
中    華    民    國    98    年    6     月    11    日


司法院資訊處製作；財團法人民間司法改革基金會備份。
